# 关于返货的问题

提问人：liu42644268 时间：2020-07-20 17:51:00
A公司与客户约定，当客户采购A公司商品，购买量达到一定数量时，给予返货。那么基于新收入准则是否应当认为该等返货实际上是可变对价呢，如果是的话，那么应当认为是销售单价的下降（赠品与销售的产品相同），同时将返货对应的成本确认为产品销售成本。企业以前是计入销售费用处理的。向各位求教了，不知道我的理解是否正确，是否应当认为是可变对价呢，谢谢大家。

回答人：chenyiwei
可以这样理解。实物返利在新准则下作为可变对价处理，不应再将赠送商品的账面价值转入销售费用。